---
title: "Lab01_Homework_RMarkdown"
author: "你是誰 R09342000 新聞所碩五"
date: "2021/02/22"
output:
  html_document:
    number_sections: no
    theme: united
    highlight: tango
    toc: yes
    toc_float:
      collapsed: no
  pdf_document:
    toc: yes
---

```{r setup, include=FALSE}
knitr::opts_chunk$set(echo = TRUE, results = 'hold', comment = '#>', error = TRUE)
```

## 作業目的：Markdown 語法學習

這份作業希望能夠讓你熟習於撰寫 Markdown 語法，希望你能夠成為 Markdown 界的霸主，聽起來很厲害。

請參考網路上的教學，你可以選擇仔細練習每個部份，或是有問題的時候再去查找上面的資源。緊接著就要開始寫第一份作業了，真是令人興奮！

你可以隨時點擊 RStudio 上方的 Knit 按鈕輸出檔案並且預覽，也可以利用
 [Markdown 線上編輯器](https://jbt.github.io/markdown-editor)看你的結果長得如何。

## 作業: RMarkdown 語法練習

滿分共 100 分。

### A. 資料新聞案例舉例 (60 分) 

請找一則資料新聞，並以 Markdown 語法介紹它。

介紹文必須包含底下者三種元素：字體加深, 清單(lists), 連結(links)。此外，請你再額外挑選至少兩種元素，譬如說字體變斜, 插入圖片, 加入引用, etc.  

因為重點是使用 Markdown 語法，因此字數不用多，250字~400字即可，全文段落在 2段~4段間，請練習如何在 Markdown 中分行與分段！

請把結果貼在`#### 結果`下方。
 
#### 結果

P#新聞實驗室的[《選票變現金—200億補助款一次看》](https://newmedia.pts.org.tw/subsidy/)，是我覺得相當有趣的一則資料新聞。

根據報導內的說明，記者從中選會資料庫調閱出

* 橫跨25年
* 共21場選舉
* 共6萬千餘筆資料

記者利用這些**候選人及政黨的補助款資料數據**，向讀者說明**台灣選舉文化與政黨勢力消長之間的關係**。

我認為這則新聞作到的，並不只是彙整數據，而能帶領讀者從數字圖表呈現的趨勢中看見問題。

舉例來說，我們看見了民主進步黨所獲得的選舉補助款不斷攀升，已不再是最初那個資源匱乏、需被扶持的小黨。

同時我們也從**國、民兩大黨攫獲了這20多年來絕大多數款項的事實**，發現選舉補助款的實施情況，與它*「健全政黨政治」*的初衷，有些背道而馳。

我的童年

至於選舉補助款到底怎麼花，報導也邀請幾位候選人現身說法，節選如下：

>我加入選舉，就是為了30元的補助款，我不諱言，這就是一個選舉花招。
>
>by 屏東縣議員蔣月惠

>它是一體兩面的，否則未來選舉的情況就是，會參與選舉的人都是有本錢的人，很多人參政的機會就被排除掉了。
>
>by 時任時代力量黨主席徐永明

除了上述的內容，這篇專題也透過精美的網頁設計，邀請讀者在閱讀的過程參與互動，相當有趣。
唯一美中不足的是，這則新聞整理了過去，但卻無法藉以提出對未來的一些預測、假設或建議，讓報導的厚度有些不足。


### B. R code chunk 練習 (40 分) 

#### B.01 (20分)

如先前所提，Rmarkdown 當中可以插入 code chunk，請參考 [RStudio 的教學](https://rmarkdown.rstudio.com/lesson-3.html)，在底下插入一段 code chunk，並在當中計算 `1+1` 的答案並將結果列印出來。

```{r}
1+1
```


#### B.02 (20分)
- 請解釋 chunk header 中參數 include = FALSE 會有什麼後果，並在底下加一段 include = FALSE 的 code chunk，一樣在裡面計算 `1+1` 的答案。

-- 使用參數include = FALSE，則程式碼和計算結果都不會呈現在最終的文件當中，但系統仍會執行計算，結果可為它用。

```{r include=FALSE}
1+1
```


- 請解釋 chunk header 中參數 echo = FALSE 會有什麼後果，並在底下加一段 echo = FALSE 的 code chunk，一樣在裡面計算 `1+1` 的答案。

使用參數echo = FALSE，則程式碼不會呈現在最終的文件當中，但系統仍會執行計算，結果也會呈現在最終的文件上。

```{r echo=FALSE}
1+1
```



